【裁判字號】    98,建,8
【裁判日期】    980430
【裁判案由】    給付工程款
【裁判全文】
臺灣臺北地方法院民事判決                 98年度建字第8號
原      告  鉅航營造有限公司
法定代理人  丁○○
訴訟代理人  甲○○
訴訟代理人  連銀山律師
被      告  台灣中油股份有限公司
法定代理人  施顏祥
訴訟代理人  乙○○
上列當事人間給付工程款事件，本院於民國九十八年四月七日言
詞辯論終結，判決如下：
    主  文
被告應給付原告新台幣壹佰伍拾萬仟佰拾伍元，及自民
國九十七年八月三十日起至清償日止，按年息百分之五計算之利
息。
原告其餘之訴駁回。
訴訟費用由被告負擔五分之二，餘由原告負擔。
本判決於原告以新台幣伍拾壹萬元供擔保後，得假執行。但被告
如以新台幣壹佰伍拾萬仟佰拾伍元為原告預供擔保，得
免為假執行。
原告其餘假執行之聲請駁回。
    事實及理由
一、程序方面：
  (一)被告之法定代理人業於民國98年3月13日變更為施顏祥，有
    公司變更登記表在卷可憑（本院卷第164頁），其具狀聲明
    承受訴訟，核無不合，應予准許。
  (二)按訴狀送達後，原告不得將原訴變更或追加，但基礎事實同
    一者、擴張或減縮應受判決事項之聲明者，不在此限，民事
    訴訟法第255條第1項第2款、第3款定有明文。本件原告原起
    訴狀所載之訴訟標的為契約之法律關係，嗣具狀追加不當得
    利為請求「破損面敲除運離」部分工程款之訴訟標的，經核
    原告前後聲明請求之基礎事實同一，且訴訟資料得以援用，
    依法應予准許。另原告起訴時起原請求被告給付新台幣（下
    同）3,876,726元，嗣變更其訴之聲明為請求3,761,864元，
    核屬減縮應受判決事項之聲明，揆諸上開說明，於法即無不
    合，應予准許。
二、原告起訴主張：兩造於96年9月4日訂立工程契約（下稱系爭
    契約），由被告將其「石供中心八堵庫區P8、P9擋土護牆工
    程」（工程案號DAB0000000，下稱系爭工程），交予原告承
    攬，原告並已於97年3月26日完工。惟查：
  (一)被告有四項工程款未給付原告，包括：1.「回填原土夯實」
    132,235元；2.「棄方（即棄土）」12萬元；3.破損面敲除
    運離1,441,600元及4.雜樹雜草清除運離241,631元，總計四
    項工程款1,935,466元。另依契約單價明細表第1頁項次參、
    1.2.3.4.之規定，利潤及管理費，按發包工款之6%比例計算
    、勞工安全衛生管理費，按發包工款及發包料款之2%比例計
    算、環境污染措施費，按發包工料款之0.5%比例計算、品管
    執行費，按發包工款及發包料款之1%比例計算。上開四項工
    程款，均屬發包工款，故應按契約單價明細表項次壹、1.2.
    3.4.即6%、2%、0.5%及1%，共9.5%，加計利潤管理等費，即
    應加計183,869元（1,935,466x9.5%=183,869）。故被告就
    上述四項工程款，總共應給付原告2,119,335元（1,935,466
    +183,869=2,119,335）。
  (二)除前述四項工程款外，被告就其他無爭議部分，自認應給付
    原告工程款金額為7,520,756元（已加計利潤管理等費在內
    ）。
  (三)被告承認其應給付原告之工程款752萬0756元，加原告主張
    被告應再給付原告之上述四項工程款2,119,335元，共計為
    9,640,091元。
  (四)上開9,744,502元，係尚未按物價指數調整之金額，依系爭
    工程契約第六條第(一)項第6款「物價指數調整」方式之約定
    ，本件工程款應按行政院公共工程委員會96年3月9日工程企
    字第09600095000號函頒之「物價調整方式之參考範例」辦
    理。本工程於96年8月開標、97年3月竣工，原應調漲12.51%
    ，扣減契約約定不計之2.5%，尚應調整10.01%，調漲10.01%
    後，應為10,605,064元〔9,640,091x（1+10.01%）=10,605,
    064）(二)被告已付原告之工程款共為6,843,200元，尚欠3,76
    1,864元未付（10,605,064-6,843,200=3,761, 864）。爰依
    承攬契約，請求被告給付工程款及其法定遲延利息。
  (五)聲明：
    1.被告應給付原告3,761,864元，及自起訴狀繕本送達翌日
      起至清償日止，按年息5%計算之利息。
    2.原告願供擔保，請准宣告假執行。
三、被告則以：
  (一)原告土石夯實不足，並未增加工作量，無法追加工程款：
    1.系爭工程土石方無棄土之產生，應當由挖方回填平衡，故
      監造單位凱頓公司指出之鬆方增加量，必須有法規依據，
      原告迄未提出法規依據及合理之說明，其請求自無法源依
      據。原告所提原證（三）的結算數量為4,699立方米，乃
      是由原告自行填列、製作，然後經監造單位凱頓公司用印
      ，凱頓公司並未同意其金額，而被告審核之結果，認定原
      告主張不實，並未增加工作量，缺乏相關法規依據，自無
      給付ll2,360元之問題。
    2.原告自認系爭工程夯實度90%，係採實作實算。則縱如原告
      所言，其實作4,699立方米，以其夯實度90%計算，亦不應
      追加工程款。
    3.原告自認無法依約做到100%之回填原土夯實，即非依民法
      第235條所謂的依「債務本旨」而為給付，原告請求追加
      112,360元，即無理由。系爭工程係從工地現場挖出來的
      泥土，再予以回填回去，正因原告未按債務本旨給付，本
      案的夯實度不足，才會造成原告多做的假象，原告只是「
      補做」並未超出契約範圍外，況此乃可歸責原告事由所致
      。原告擴張其此一部分的請求，即金額從112,360元，擴
      張為132,235元，除了違反「禁反言」原則，漫天要價之
      外，被告亦不同意其追加。
  (二)有關棄土同意書費用，原告請求不實：
    1.據監造單位凱頓公司說明，於棄土作業前須取得土石方棄
      土場同意傾倒之棄土同意書，該同意書費用依「棄土數量
      」收費。本工程並無棄土之產生，自無該項費用。原告所
      附之原證六發票，顯非真實。
    2.系爭工程動土前須取得當地縣市政府認可合格棄土場許可
      證明即可，此種公文的往返，並不會產生費用，嗣後施工
      時確實有棄運，才會有費用發生。
    3.系爭工程乃屬原告之專業領域，而非從事石油業務之被告
      專長。系爭工程是否產生棄土，原告不能事後諉為不知。
      況系爭工程只是申請「棄土場證明」，而非「棄土」證明
      ，原告本於其專業知識，應盡善良管理人的注意義務，不
      能把不該發生的費用，轉嫁給被告負擔。
    4.縱發生費用，係因可歸責於原告事由所造，應由原告自行
      負擔費用，與被告無關。退步言，原告屬於「與有過失」
      ，此點殆無疑義，應該由原告承擔此部分之不利益。
  (三)工程契約第11項破損面敲除運離（實作實算）之數量75立方
    米扣除原因，有其依據：
    1.據監造單位凱頓公司說明，因挖方回填平衡無棄方運離，
      故第一次變更談計刪除「第11項破損面敲除運離」項目，
      另新增「破損面敲除」項目。基於後法優先適用原則，雙
      方當事人事後的議價，其效力優先於原契約之約定。原契
      約「第11項破損面敲除運離」之數量75立方米，已納入新
      增「破損面敲除」項目中，不應重覆計費，原告額外請求
      ，自屬依法無據。
    2.原告在其98年3月23日辯論意旨狀中，援引被告97年12月
      22日民事答辯（三）被證八，更足以證明原告對於被證八
      所述，完全不爭執，並且據之作為有利於原告之證據。而
      在被證八中，有關「破損面敲除運離」，其數量為零，是
      以若其就此部分請求1,441,600元，按照系爭契約的約定
      ，實屬無據。且原告工地主任甲○○，在被證八上簽名，
      表明其對「破損面敲除運離」數量為零，並不爭執，況且
      原告事後的陳述，凱頓公司監造人員丙○○於作證時，從
      未予以證實。系爭工程契約第11項破損面敲除部分，原告
      認定該項目並不包含土石清理清運工作，要求應以原工程
      契約第11項破損敲除連離計價，依約要屬無據。
    3.據監造單位凱頓公司說明，該土石清理清運工作，已經包
      含在工程契約回填部分內，而且土石亦未搬運到「工地現
      場」以外之地，不能額外加計清運費用，原告的主張缺乏
      法源依據。再者，依據原告工地主任甲○○於98年2月12日
      作證時指出土石亦未搬運到工地現場以外之地。
    4.如前述，契約第11項原訂「破損面敲除運離」，因為敲除
      的土壤就地掩埋，無「運離」之事實，才改為「破損面敲
      除」，其重新議價後之契約數量為913立方米，而單價為
      786元，其後累計完成數量為1,088立方米，總計為855,1
      68元, 本項金額被告已經給付給原告，雙方並無爭執，原
      告額外另行要求給付新台幣l,556,875元，純屬無稽。
    5.系爭工程土石均未搬離施工現場，而就地夯實，不致產生
      原證十所生的搬離運費新台幣448,000元。況原證十之證明
      書既未以發票佐證，亦未註明實際發生日期，有臨訟偽造
      之嫌。
  (四)工程契約第12項雜樹雜草清除運離部分：
    1.按照監造單位凱頓公司說明，第12項雜樹雜草清除運離之
      施作面積皆須噴漿，而第9項噴漿護坡面積超過第12項施作
      面積部分，為其他噴漿範圍，與第12項施作面積無關連性
      ，故第12項施作面積為契約數量。
    2.施工日報表係依契約約定，由承攬商原告填寫後，送監造
      單位審核，所以雜樹雜草清除運離，亦應依施工日報表之
      數量作結算。
    3.噴漿面積依雙方當數人實際同意的數量為1,366立方米，契
      約第9項噴漿護坡面積，超過第12項雜樹雜草清除面積，噴
      漿面積依被證四所示，雙方當事人測量之數量為1,366立方
      米，但雙方議價的結果: 噴漿面積契約數量為1,460立方米
      ，而累計完成數量為1, 919立方米，至於單價為新台幣883
      元，總計為新台幣1,694,477元; 至於雜樹雜草清除運離面
      積契約數量為1,200立方米，而累計完成數量為1,200立方
      米，單價為新台幣336元，總計為新台幣403,200元，原告
      額外請求，自屬依法無據。
    4.原告主張雜樹雜草清除面積，應與噴漿面積相同，並不合
      理，蓋噴漿施工地點並非都有雜樹雜草，故不應追加工程
      款，而此部分的費用，已依約給付原告，原告不應事後片
      面推翻雙方議價的結果。
  (五)原告於履行本案契約之際，總計逾期64天，此為雙方所不爭
    執。依照系爭契約第十八條(一)計算的逾期罰款，係以「結算
    總價」千分之一，作為逾期一日的逾期罰款金額，而原告竟
    然以其他標準計算，自然與契約約定不符。按羅馬法諺有：
    「契約應嚴守。」（Pacta sunt servanda.），原告不應違
    反契約之約定。何況系爭工程若非驗收合格，已完工的部分
    亦無法使用，完工的部分與已完工的部分，係一整體，而密
    不可分，計算逾期罰款應以: 結算總價」，作為計算基準。
    以契約為依據，計算而來的逾期罰款金額為562,544元（契約
    結算總額8,789,752元／1,OOO*64天=562,544元），而這部分
    的金額，雙方對於逾期天數無爭議，而且對於計算基準，法
    律上亦無任何的爭議，此一部分之金額，原告有給付被告之
    義務。
  (六)因雙方對於依照契約，按照物價指數調整契約金額，並無爭
    執，而物價指數調整之金額，須俟上述事項俱已敲定之後，
    才能據以確定，原告不依約主張，造成物價指數調整之金額
    ，因原告的「受領遲延」，此乃屬於可歸責於原告的事由，
    自並無任何法源依據，超出契約及事後雙方議價的成果，而
    擅而擅自增加契約以外的請求。而目前被告已將雙方無爭議
    部分金額，給付給原告，原告無起訴的必要及實益，其起訴
    為不合法。
  (七)聲明：
    1.原告之訴駁回。
    2.如原告獲券訴之判決，被告願意供反擔保，請准對被告的
      財產免為假執行。
四、兩造不爭執事項：
  (一)兩造於96年9月4日訂立系爭契約，由被告將系爭工程交由原
    告承攬。
  (二)系爭工程於97年3月26日完工。
五、得心證之理由：
  (一)兩造有爭議之工程款：
    1.原告請求「回填原土夯實」工程款132,235元部分：
      原告主張「回填原土夯實」之單價為每立方米265元，原
      告實作4,774立方米，應得工程款為1,265,110元等語，被
      告則抗辯原告實作之數量僅為4,275立方米等語。經查，
      依卷附系爭工程於97年3月24日填載之結算明細表（本院
      卷第46頁）所示，其註2已載明「回填原土夯實鬆方計=42
      75+424=4699」，並經被告委任之監造單位凱頓公司用印
      確認，是應認原告就此工項之實作數量為4,699立方米，
      被告辯稱原告就其實作之數量並未提出法規依據及合理之
      說明云云，尚不可採。被告雖又抗辯：原告自認系爭工程
      夯實度僅90%，則縱認原告實作數量為4,699立方米，以其
      夯實度90%計算，亦不應追加工程款，原告自認無法依約
      做到100%之回填原土夯實，即非依債務本旨而為給付，其
      請求追加工程款112,360元即無理由云云，然原告主張其
      在系爭工程未施作前，即曾提出施工計劃，其中第14頁「
      回填作業」1.明白記載：「... 每層夯實厚度約30公分，
      以夯實機夯實，夯實度90%」，被告並無異議等語，有施
      工計劃<第二版>（本院卷第93頁）在卷可稽，是難認兩造
      有約定夯實度須達100%，從而被告據此抗辯原告實作數量
      未達4,699立方米云云，要無理由。至原告後雖主張此工
      項之實作數量為4,774立方米云云，並舉卷附97年3月14日
      之施工日報表（本院卷第113頁）為佐，然該施工日報表
      雖經被告委任之監工人員丙○○簽字，但其所載「回填原
      土夯實」之實作數量「4774」既與前述97年3月24日製作
      之結算明細表所載實作數量「4699」不符，自應以製作在
      後之結算明細表所載之數量較為符實，且原告起訴時亦主
      張其實作數量為4,699立方米，是綜上考量，應認原告「
      回填原土夯實」之實作數量為4,699立方米為當。而此一
      工項之單價為每立方米265元，有契約單價明細表（本院
      卷第45頁）在卷可稽，依此計算此部分被告應給付之工程
      款為1,245,235元【計算式：265X4699=0000000】，惟被
      告僅給付1,132,875元，此為兩造所不爭執，是被告此部
      分短付112,360元【計算式：0000000-0000000=112360】
      。
    2.原告請求「棄方」工程款12萬元部分：
      原告主張雖原告實作棄土數量為0，但因系爭工程有棄方
      一項，且被告要求原告必須先取得合法棄土場證明，才准
      原告進行系爭工程之施作，故原告不得不花費12萬元取得
      棄土同意書後進行施工，此筆費用自應由被告負擔云云，
      被告則否認應負擔此筆費用。經查，兩造均不爭執「棄方
      」工項以實作實算計價，今原告實作棄土數量既為零，依
      兩造契約約定，原告即毋須給付任何工程款。雖原告主張
      其為取得合法棄土場證明而花費12萬元乙節，固據提出長
      威土石方資源堆置處理場同意書（本院卷第48頁）及統一
      發票（本院卷第49頁）為證，惟經本院函詢新竹縣政府結
      果，該府函覆以：開立棄土同意書為協議委託案件之雙方
      先期承諾，惟核准與否仍得依工程主辦機關及申報案件之
      土資場主管機關核准備查為依據。經主管機關核准備查之
      案件，均依雙方承諾契約內容辦理，倘若因委託人之因素
      而有工程延遲未開工或撤銷申報案件，委託方是否應給付
      相關費用予受託方，則依雙方協議訂定之契約辦理，並無
      統一標準等語，有該府98年3月12日府工建字第098003124
      9號函（本院卷第144頁）在卷可稽，足見取得合法棄土場
      證明並非必然產生之費用，復不在兩造約定被告應給付之
      工程款範圍內，是原告請求被告給付此部分之費用，尚屬
      無據。
    3.原告請求「破損面敲除運離」1,441,600元部分：
      原告主張「破損面敲除運離」之單價為每立方米1,325元
      ，原契約數量75立方米；因施工中，P9油槽旁石塊崩落，
      於96年11月14日經被告公司人員會同其委任監工之凱頓公
      司人員及原告公司工地主任勘驗丈量，落石量為1千立方
      米，同時協議此部分落石量之破除石塊單價合併於「破損
      面敲除運離」計算，嗣97年1月3日又有石塊崩落，經勘驗
      測量為100立方米，共計此工項實作數量為1,175立方米等
      情，固據提出96年11月14日之監工日報表（本院卷第51頁
      ）及工期核算明細表（本院卷第52頁）為憑，惟被告抗辯
      稱：因挖方回填平衡無棄方運離，故第一次變更設計刪除
      「破損面敲除運離」項目，改為「破損面敲除」，其重新
      議價後之契約數量為913立方米，而單價為786元，其後累
      計完成數量為1,088立方米，總計為855,168元等語，亦有
      第(一)次工程變更標單詳細價目表（本院卷第111頁）及97
      年3月14日之施工日報表（本院卷第112頁）可稽，由於上
      開施工日報表之製作日期在前揭監工日報表之後，應認兩
      造於96年11月14日協議落石運離之工程款將合併於「破損
      面敲除運離」項目中計算後，於97年3月14日復達成新的
      協議，約定以「破損面敲除」工項取代原「破損面敲除運
      離」工項。原告雖主張：上開第(一)次工程變更標單詳細價
      目表僅約定「破損面敲除」部分之單價，並未包含「運離
      」部分之單價在內，被告曾同意運離費用於完工後再另行
      計算云云，證人即代表原告與被告議價之王淑蘭亦為相同
      之證詞（本院卷第139至140頁），然觀諸97年3月14日之
      施工日報表業經原告之工地主任甲○○簽名，而其上「破
      損面敲除運離」項目累計完成數量為0，另「破損面敲除
      」項目之累計完成數量為1,088，且未有任何關於「破損
      面運離」之工項，顯見被告抗辯兩造於議價時已合意以「
      破損面敲除」取代原有之「破損面敲除運離」，不應另計
      「運離」費用等語，應係屬實，從而，縱使原告確實有支
      出運離石塊之費用，依約被告亦無支付此部分費用之義務
      。至原告雖又主張依不當得利之法律關係請求被告給付此
      部分之金額，惟被告係基於契約受領原告提供之承攬勞務
      ，並非無法律上之原因，是原告此一主張，亦無可採。從
      而，此部分被告應給付原告之工程款應為855,168元【計
      算式：786X1088=855168】。
    4.原告請求「雜樹雜草清除運離」241,631元部分：
      原告雖主張「雜樹雜草清除運離」實作之面積，與「噴漿
      護坡」實作之面積相同，同為1,919.14平方米等語，乘以
      單價每平方米336元，應計工程款為644,831元，但被告僅
      付403,200元，短付241,631元等語，惟查，證人即系爭工
      程之監工人員丙○○到庭結證稱：本院卷第84頁圖上P8油
      槽部分所標示之「A=1283M2」及P9油槽部分所標示之面積
      是噴漿護坡之面積，其雖包含雜樹雜草清除運離之面積，
      但兩者並不完全相同，雜樹雜草清除運離的面積就是合約
      數量，因為開工時就已經測量，完工後無法測量等語（本
      院卷第137頁），衡諸需要噴漿之部分未必長有雜樹或雜
      草需要清除運離，且雜樹或雜草須清除運離之面積應在開
      工前已測量完竣，完工後即難以測量等情狀，應認證人丙
      ○○上開證詞符合事理，應可採信，是證人即原告系爭工
      程之工地主任甲○○證稱：P8油槽實際完工之雜樹雜草清
      除運離面積即等同噴漿護坡之面積1,283平方米云云，即
      難遽採。綜上所述，原告主張其實作「雜樹雜草清除運離
      」之面積為1,919.14平方米乙節，尚嫌無據，其因而主張
      被告短付工程款，即無理由。
    5.綜上所論，上開兩造有爭議之工程款，其中原告得再請求
      被告給付之金額為967,528元【計算式：112360+855168=9
      67528 】。
  (二)原告主張依契約單價明細表第1頁項次參、1.2.3.4.之規定
    ，利潤及管理費，按發包工款之6%比例計算、勞工安全衛生
    管理費，按發包工款及發包料款之2%比例計算、環境污染措
    施費，按發包工料款之0.5%比例計算、品管執行費，按發包
    工款及發包料款之1%比例計算乙節，有契約單價表（本院卷
    第45頁）在卷可稽，堪可採信。是前開原告得再請求被告給
    付之工程款加計上開費用後，應為1,059,443元【計算式：
    967,528x(1+6%+2%+0.5%+1%)=1,059,443（元以下四捨五入
    ）】。又原告主張兩造無爭議之工程款計7,520,756元（已
    加計利潤管理等費在內）乙節，為被告所不爭執，是合計原
    告得請求被告給付8,580,199元【計算式：7,520,756+1,059
    ,443= 8,580,199】。
  (三)次查，系爭契約第六條第(一)項第6款「物價指數調整」約定
    ，工程進行期間，如遇物價波動時，依行政院主計處公布之
    營造工程物價指數，就總指數漲跌幅超過2.5%之部分，於估
    驗完成後調整工程款；逾履約期限之部分，應以估驗當期指
    數與契約規定履約期限當月指數二者較低者為調整依據，此
    有系爭契約相關約定（本院卷第14至15頁）在卷可稽。查系
    爭工程於96年8月開標，於97年3月26日完工，逾期64天，為
    兩造所不爭執，依此計算系爭工程本應於97年1月份完工；
    而依卷附營造工程物價指數（總指數）銜接表（本院卷第7
    頁後一頁）所示，96年8月之指數為109.83，97年1月之指數
    為116.52，97年3月之指數為123.57，是揆諸前開約定，應
    以97年1月之指數116.52為調整之依據，即漲幅為6.69%【計
    算式：116.52-109.83=6.69】，扣減契約約定不計之2.5%，
    尚應調整4.19%【計算式：6.69-2.5=4.19】。從而，上開8,
    580,199元調整後之金額應為8,939,709元【計算式：8,580,
    199x(1+4.19%)=8,939,709（元以下四捨五入）】。
  (四)末查，系爭工程契約第18條「遲延履約」第1項規定：「逾
    期違約金，... 應按逾期日數，每日依結算總價千分之一計
    算逾期違約金。但未完成履行之部分，不影響其他已完成部
    分之使用者，得按未完成履約部分之契約價金，每日依其千
    分之一計算逾期違約金」，有系爭契約相關條款（本院卷第
    37頁）存卷為憑。查原告逾期64天完工之事實，為兩造所不
    爭執，是依約被告可請求原告給付逾期違約金計為572,141
    元【計算式：8, 939,709 /1000x64=572,141（元以下四捨
    五入）】，並得與前開被告應給付原告之工程款抵銷，而本
    件被告僅主張抵銷562,544元，自有理由，是抵銷後，原告
    得請求被告給付之工程款為8,376,535元【計算式：8,939,0
    79-562,544=8,376,535】。又原告主張被告已付6,843,200
    元之工程款，為被告所未爭執，是依此計算，被告應再給付
    原告之工程款為1,533,335元【計算式：8,376,535-6,843,2
    00=1,533,335】。
  (五)綜上所述，原告依契約關係，請求被告給付1,533,335元，
    及自起訴狀繕本送達翌日即97年8月30日起至清償日止，按
    年息5%計算之利息，為有理由，應予准許；逾此部分之請求
    則無理由，應予駁回。又兩造其餘之攻擊防禦方法及證據資
    料，經本院斟酌後，認為均不足以影響本判決之結果，自無
    一一詳予論述之必要，附此敘明。
六、假執行之宣告：
    兩造均陳明願供擔保，以代釋明，聲請宣告假執行或免為假
    執行，經核原告勝訴部分，均與法律規定相符，爰分別酌定
    相當之擔保金額予以准許；至原告敗訴部分，其假執行之聲
    請，因訴之駁回而失所附麗，不應准許。
七、訴訟費用之負擔：民事訴訟法第79條。
中    華    民    國    98    年    4     月    30    日
                  民事第二庭    法  官  歐陽漢菁
以上正本係照原本作成
如對本判決上訴，須於判決送達後20日內向本院提出上訴狀
中    華    民    國    98    年    4     月    30    日
                                書記官  吳貞瑩


司法院資訊處製作；財團法人民間司法改革基金會備份。
